臺灣高雄地方法院刑事判決　　　　　　　93年度重訴字第58號
公　訴　人　臺灣高雄地方法院檢察署檢察官
被　　　告　甲○○　男　32歲.
選任辯護人　張志明律師
上列被告因毒品危害防制條例案件，經檢察官提起公訴（92年度
偵字第18623 號），本院判決如下：
    主  文
甲○○無罪。
    理  由
一、公訴意旨略以：被告甲○○夥同丁○○、乙○○（以上2 人
    均已另案起訴，現上訴於最高法院中）共同基於製造第2 級
    毒品甲基安非他命之犯意聯絡，於民國92年6 月間，丁○○
    與被告達成約定，以製成成品1 比3 之比例分配，原料及製
    造工具由被告負責準備，丁○○負責找尋工廠地點及製造之
    方式，共同製造第2 級毒品甲基安非他命。丁○○隨即指示
    乙○○承租坐落於高雄縣鳥松鄉松埔北巷42之3 地號上鐵皮
    屋充作安非他命製作工廠，嗣因鄰居抗議，又轉租坐落於高
    雄縣鳥松鄉○○村○○路400 巷60弄1 號上之鐵皮屋充作製
    作工廠，同年6 月底，丁○○於取得被告所交付之製造甲基
    安非他命原料鹽酸麻黃素1 批，並指示乙○○向被告載得製
    造工具後，自同年6 月22日起，在丁○○先前與被告共同向
    不知情之王本吉所租用，坐落於屏東縣三地門鄉三地村隘寮
    溪旁河川地上充作第1 階段製作之工廠，開始製造甲基安非
    他命，其方法係將鹽酸麻黃素催化、脫水、風乾並加入化學
    藥劑製成氯假麻黃素（即所謂粗胚）。同年7 月15日凌晨，
    乙○○再依丁○○之指示，自三地門鄉工廠搬運2 大袋製成
    之氯假麻黃素至高雄縣鳥松鄉○○村○○路400 巷60弄1 號
    之工廠後，由丁○○指導乙○○，共同續行甲基安非他命第
    2 、3 階段之製造，其方法係將粗胚置入反應罐內加氫氣反
    應成滷水，再以強酸強鹼中和調整ＰＨ值為7 後，以漏斗過
    濾瓶抽氣過濾雜質，再煮沸放涼置入冰櫃結晶完成第2 階段
    ，第3 階段則將結晶成品撈出，加入活性炭煮沸、脫色、去
    雜質後置入冰箱冷藏形成結晶成品即為甲基安非他命，製成
    之成品以製造原料鹽酸麻黃素總重量（共約50公斤）預估有
    6 成製成率計算，其中4 成5 歸被告所有，另1 成5 歸丁○○所有，然因丁○○並無販賣管道，丁○○乃將歸其所有之
    部分以每公斤新台幣（下同）400,000 元之價格交由被告買
    回。嗣於同年7 月19日凌晨2 時30分許，丁○○、乙○○在
    高雄縣鳥松鄉○○村○○路400 巷60弄1 號工廠內製造甲基
    安非他命時，經法務部調查局南部地區機動工作組會同電信
    警察第3 中隊、高雄市政府警察局小港分局、高雄市政府警
    察局刑警大隊等單位所組成之專案小組人員當場查獲，並扣
    得第2 級毒品甲基安非他命結晶成品3 桶（淨重18公斤，純
    度百分之44.17 ，純質淨重7.95公斤）、液態甲基安非他命
    8 桶（淨重173.2 公斤，純度百分之12.79 ，純質淨重22.1
    52公斤）、氯假麻黃素3 包（淨重16.5公斤）、冰箱2 台、
    反應器、脫水機、電風扇各1 台、垃圾桶15個、壓力罐4 個
    、鋼鍋5 個、真空馬達3 台、磅秤、瓦斯爐具、瓦斯桶各2
    台、塑膠漏斗2 個、陶瓷濾瓶、玻璃濾瓶各1 個、勺子2 個
    、量桶1 個、濾布1 袋、氫氣瓶3 瓶、各式配料藥品42瓶、
    攪拌棒1 支、溫度計2 支、試紙3 盒、濾紙2 盒、食鹽6 包
    、活性炭2 包、防毒面具1 個、租賃契約書1 份、乙○○所
    使用之行動電話預付卡3 張等物，並依丁○○之指述查知被
    告，因認被告亦共同涉犯毒品危害防制條例第4 條第2 項製
    造第2 級毒品罪嫌等語。
二、按犯罪事實應依證據認定之，無證據不得認定犯罪事實；又
    不能證明被告犯罪者，應諭知無罪之判決，刑事訴訟法第15
    4 條第2 項、第301 條第1 項分別定有明文。且刑事訴訟法
    第161 條已於91年2 月8 日修正公布，其第1 項規定：檢察
    官就被告犯罪事實，應負舉證責任，並指出證明之方法。因
    此，檢察官對於起訴之犯罪事實，應負提出證據及說服之實
    質舉證責任。倘其所提出之證據，不足為被告有罪之積極證
    明，或其指出證明之方法，無從說服法院以形成被告有罪之
    心證，基於無罪推定之原則，自應為被告無罪判決之諭知（
    參照最高法院92年台上字第128 號判例）。又事實之認定，
    應憑證據，如未能發現相當證據，或證據不足以證明，自不
    能以推測或擬制之方法，為裁判基礎；且認定不利於被告之
    事實須依積極證據，苟積極證據不足為不利於被告事實之認
    定時，即應為有利於被告之認定，不必有何有利之證據；另
    認定犯罪事實所憑之證據，雖不以直接證據為限，間接證據
    亦包括在內，然而無論直接證據或間接證據，其為訴訟上之
    證明，須於通常一般之人均不致有所懷疑，而得確信其為真
    實之程度者，始得據為有罪之認定，倘其證明尚未達到此一
    程度，而有合理之懷疑存在而無從使事實審法院得有罪之確
    信時，即應由法院為諭知被告無罪之判決（最高法院40年台
    上字第86號、30年台上字第816 號、76年台上字第4986號分
    別著有判例可資參照）。
三、公訴人認被告甲○○涉有上開犯行，無非係以證人即另案被
    告丁○○、乙○○於調查局、偵查及本院審理中之證詞，及
    查獲證人即另案被告丁○○、乙○○時，扣得之甲基安非他
    命成品、製造毒品原料、器具（詳如上述）、法務部調查局
    檢驗通知書、現場照片等證物為其論據。訊據被告堅決否認
    有何共同製造第2 級毒品甲基安非他命犯行，辯稱：92年3
    月底經由案外人董群能之介紹，而認識丁○○，同年4 月5
    日丁○○透過董群能聯絡，欲與伊合作製造甲基安非他命，
    伊同意後，當天二人即至屏東縣三地門承租工廠，租完工廠
    後，因丁○○對成品分配條件有其他意見且表示要用三地門
    工廠做他表哥之安非他命，是以2 日後即同年4 月7 日再與
    丁○○見面時，就當面跟丁○○說條件不合，無法合作，而
    未開始製造安非他命，自此之後雙方就沒有再聯絡了，伊未
    曾提供丁○○任何製造第2 級毒品甲基安非他命之原料或器
    具，丁○○、乙○○可能懷疑係伊向調查局檢舉，才會誣指
    參與共同製造甲基安非他命等語，經查：
  (一)證人丁○○於本院審理時固證述本件被告係透過董群能介紹
    而認識，92年4 月初被告找伊謀議要共同製造甲基安非他命
    ，並一同前往屏東縣三地門承租工廠，且該工廠係由伊出面
    承租，嗣因伊剛剛假釋出獄，不敢製造，遂以要為表哥製造
    甲基安非他命等理由推託，此事遂告一段落，並把三地門工
    廠鑰匙交給董群能。之後董群能他們又一直拜託伊，叫伊信
    任他們那邊，才又把鑰匙拿回來，調查局筆錄所載鑰匙拿給
    「阿賢」有誤，伊是拿給董群能，伊都是跟董群能聯絡。雙
    方合作條件方面，由伊負責尋找地點及製造，被告則負責提
    供製造甲基安非他命之原料（即鹽酸麻黃素）及器具，合作
    條件部分，原先係以製造每公斤甲基安非他命成品伊可得20
    ,0000 元，最後談成的條件則係：約定甲基安非他命製成率
    為鹽酸麻黃素總重之6 成，被告可分得製成甲基安非他命總
    重之4 成半（即鹽酸麻黃素總重之4 成半），伊則可分得其
    中1 成半（即鹽酸麻黃素總重之1 成半）；惟若所製成之甲
    基安非他命不足鹽酸麻黃素總重之6 成，被告仍可依原所約
    定之成數拿取甲基安非他命，不足部分由伊負責。至於要何
    種器具，伊會通知被告，被告準備好後，再叫董群能聯絡伊
    約好時間地點，伊再叫乙○○去載，詳細載運時間、地點伊
    不是很確定。第一批用20公斤鹽酸麻黃素，只做出了6.5 公
    斤的甲基安非他命，伊跟董群能約地方，再叫乙○○載過去
    ，乙○○回來後，告訴伊是被告去拿的，並且因為沒有達到
    成數，伊開立2 張支票合計1,000,000 元給被告擔保，並在
    城市光廊交給被告及董群能，至於支票存根上面寫「能」而
    不是「」或是「賢」，是因為伊當時跟董群能比較熟，而
    且不知道被告叫什麼名字，所以伊就如此記載。第2 次被告
    拿了50公斤鹽酸麻黃素，伊開始製造，之後就為調查局查獲
    等語。證人乙○○於本院審理時亦證稱：伊係依丁○○指載
    運製造安非他命器具及原料，丁○○要伊去哪裡載，跟誰載
    ，伊就去哪裡載，至於時間、地點因為這麼久了，伊不記得
    ；到約定的地點去載的時候，都是被告把東西放在車上，伊
    就載走。（檢察官交互詰問時，詢及是否曾經載製成之甲基
    安非他命予被告時證人乙○○回答：）丁○○亦曾經要伊載
    東西給被告，印象中是1 個手提箱，或是1 個手提袋的東西
    等語。綜合丁○○、乙○○對於被告本件製造甲基安非他命
    之證詞，被告與證人合作過程，歷經洽談條件、被告交付製
    造器具及第1 批20公斤鹽酸麻黃素予證人丁○○、證人丁○○交付第1 批6.5 公斤甲基安非他命予被告及被告第交付第
    2 批50公斤鹽酸麻黃素等4 個階段，而此4 階段依證人所述
    ，則有前後不一、顯然矛盾之處：
  1.洽談條件：
    證人丁○○92年9 月9 日於檢察官訊問時稱：92年6 月被告
    拿20公斤鹽酸麻黃素給我，約定製成率6 成其中4 成半是被
    告的，1 成半是我的，但後來我只做出6.5 公斤，不合約定
    ，所以我開2 張支票給他擔保。第2 次被告拿50公斤原料給
    我，約定作成後以成品每公斤20,000元的報酬來做等語；93
    年4 月27日檢察官訊問時，證人丁○○再次提及合作條件係
    成品每公斤依可得20,000元等語，亦即最終雙方合作的條件
    證人丁○○僅係代被告製造甲基安非他命，每公斤成品可賺
    取20,000元酬勞。嗣94年3 月30日於本院審理中改稱：原先
    與被告談的係1 公斤20,000萬元的報酬。後來變成產率6 成
    ，其中1 成半是伊的報酬，被告拿4 成半。（即被告拿一定
    數量的鹽酸麻黃素出來，即可拿該數量4 成半的甲基安非他
    命回去）等語，對於雙方最終合作條件究竟係被告提出一定
    重量鹽酸麻黃素，即可獲得約定該鹽酸麻黃素總重4 成半之
    甲基安非他命，或係以成品每公斤20,000萬元之方式計算報
    酬，前後說詞大相逕庭。而本件依照證人丁○○所述雙方從
    92年過年後就一直談條件，之所以未能立即合作，其原因就
    係條件談不攏，是雙方最終合作條件為何，為證人丁○○所
    最為重視之點，合作之條件當無誤認之可能，而觀諸證人丁○○就雙方合作條件，所述前後矛盾，明顯有所歧異，此部
    分證述自非可採。
  2.被告交付製造器具及第1批20公斤鹽酸麻黃素：
    依證人丁○○92年8 月29日於調查局所述，甲基安非他命成
    品雙方係以每公斤400,000 元計算，價值不菲，是被告究竟
    交付多少鹽酸麻黃素給證人丁○○、證人丁○○究竟收受被
    告多少鹽酸麻黃素，事關能夠製成多少甲基安非他命，至關
    重要，且係利益之所在，衡諸常情，雙方必有一確認交付重
    量之方式，以免事後對於所交付數量產生歧異，進而發生糾
    紛；再觀諸本件依證人丁○○所述與被告之合作條件，鹽酸
    麻黃素之重量亦係分配甲基安非他命成品或證人獲利之計算
    基準，是依照渠等之合作條件，雙方亦必有確認鹽酸麻黃素
    重量之方式。依上述，無論依照常情，或是兩造合作條件，
    雙方應有一確認鹽酸麻黃素重量之方式。惟查，證人丁○○
    對於被告如何交付鹽酸麻黃素，僅泛稱：雙方約定好地點，
    然後由伊指示乙○○至約定地點載運，詳細時間、地點已經
    不記得等語；證人乙○○對此則泛稱：伊係受丁○○指示，
    丁○○會告訴伊時間、地點，到了約定的時間、地點都是被
    告把東西放在車上，伊就載走、詳細時間、地點忘記了等語
    。對於載運器具之時間、地點或許因為時隔年餘，且次數頻
    繁，致記憶混淆，尚可體會，但對於收受鹽酸麻黃素後，如
    何與被告確認鹽酸麻黃素重量之方式，無論丁○○或乙○○
    均隻字未提，而據證人丁○○於本院審理時陳述，與被告並
    不熟識，當初係因董群能一再保證，才敢與被告合作等語以
    觀，雙方並非業已合作多年，彼此信任，關係良好而無須就
    至關重要之鹽酸麻黃素重量予以確認，是證人乙○○及丁○○，就被告交付鹽酸麻黃素此部分之證述，未曾提及如何確
    認重量乙節，所述實屬可疑。再觀諸證人丁○○於調查局時
    證稱：92年6 月22日「阿獻」載運20公斤鹽酸麻黃素前往三
    地門與伊會合，伊開始著手製造安非他命；同年7 月10日「
    阿獻」載運第2 批50公斤的鹽酸麻黃素到前述三地門工廠，
    7 月11日伊開始著手製造安非他命等語。證人乙○○92年9
    月9 日於調查局證稱：92年7 月中旬，丁○○叫伊至高雄市
    ○○路上某空地載運50公斤鹽酸麻黃素，抵達時，綽號阿獻
    之男子，駕駛淺藍色豐田汽車在該處等候，阿獻打開後行李
    箱，內有2 包麻黃素，阿獻隨即將該兩包麻黃素取出置於伊
    所租用汽車行李箱，之後依丁○○指示將麻黃素送至屏東三
    地門三教寶宮停車場等語。二人對於鹽酸麻黃素究竟係被告
    親自載運至三地門工廠，或是證人乙○○向被告載運，兩者
    說法亦明顯不同。是證人二人對於被告如何交付鹽酸麻黃素
    於本院均泛稱不復記憶，於調查局之說詞則相互矛盾；對於
    如何確認鹽酸麻黃素重量之方式復隻字未提，渠等此部分證
    言亦難採信。
  3.證人丁○○交付第1 批6.5 公斤甲基安非他命成品予被告：
    就此部分證人乙○○於本院審理時證稱：丁○○亦曾經要伊
    載東西給被告，印象中是1 個手提箱，或是1 個手提袋的東
    西等語。證人丁○○則稱：第1 批用20公斤鹽酸麻黃素，只
    做出了6.5 公斤的甲基安非他命，伊跟董群能約地方，再叫
    乙○○載過去，乙○○回來後，告訴伊是被告去拿的，並且
    因為沒有達到成數，伊開立2 張支票合計1,000,000 元給被
    告擔保，並在城市光廊交給被告及董群能，至於支票存根上
    面寫「能」而不是「」或是「賢」，是因為伊當時跟董群
    能比較熟，而且不知道阿叫什麼名字，所以伊就如此記載
    等語。查甲基安非他命成品依證人丁○○所述每公斤達400,
    000 元已如上述，證人二人所述此次交付6.5 公斤高達2,60
    0,000 元，過程卻均未提及與被告有何確認重量之方式，其
    與常情相違之處，業如上述，不予贅述。而證人丁○○所提
    用以證明雙方確有合作之物證係支票存根2 紙，依丁○○所
    述其緣由係因該次製成毒品未達雙方約定條件，是以開立2
    張支票，票面金額共1,000,000 以供擔保。惟查，證人所提
    供之支票存根（參臺灣高雄地方法院檢察署92年度偵字第18
    623 號卷第25頁），2 紙支票均係彰化商業銀行支票，支票
    號碼分係cf0000000 及cf0000000 ，發票日期均係92年7 月
    21日，亦即此2 紙支票係同1 銀行帳戶之連號支票且同均於
    92年7 月21即可提示，若非另有用途，證人丁○○，僅開立
    1 張支票，票面金額1,000,000 元即可達到上開二紙支票相
    同效果。而依證人所述僅係用供擔保，實無分別開立2 張支
    票，總額1,000,000 之必要。再依票根記載受款人「能」字
    ，而非被告名字或其外號「賢」或「獻」以觀，雖證人丁○○陳述係因為不知道被告之真名，所以記載較熟悉之董群能
    ，然依其於本院審理中陳述，2 紙支票係於城市光廊交付予
    董群能及被告，證人丁○○儘可於交付時問清楚被告姓名或
    向董群能詢問被告姓名，並非無任何知悉被告姓名之管道，
    且其最終於支票存根上所記載者為「能」，並非受款人全名
    ，若此二紙支票真係交付予被告，何以不記載其日常稱呼被
    告「阿賢」或「阿獻」之簡稱，證人所為不知道被告姓名，
    是以如此記載等陳述，實難採信，是證人丁○○此部分證述
    一則無開立2 紙支票用供擔保之必要，一則依據票根所載並
    非開立給被告，而其何以如此記載之陳述，又未盡合理，且
    未有人提示兌領（參彰化商業銀行93 .7.14 彰 大順字第14
    87號函），無從確認究係何人收受此2 紙支票，證人所提支
    票存根2 紙，亦難採為不利於被告之認定。
  4.被告交付第2批50公斤鹽酸麻黃素：
    理論上，如果以1,000 公克鹽酸麻黃素做為起始物，在「完
    全反應」的狀況下，經過鹵化反應可製得1,091.2 公克氯假
    麻黃素，再經氫化反應製得920.7 公克之甲基安非他命。而
    產率之定義為「化學反應中實際生成之產物重量除以化學反
    應理論生成之產物重量再乘以100 之數值」。依據相關文獻
    記載，在「實驗室」中由鹽酸麻黃素製造甲基安非他命，其
    產率約80％左右，一般甲基安非他命地下工廠製造之產率範
    圍約在7 、8 成左右，以上關於製造甲基安非他命過程及數
    據有法務部調查局93年12月29日調科壹字第09362396940 號
    函在卷可稽。是本件若依法務部調查局查察毒品實務，製造
    扣案之純質淨重30,102.88 公克甲基安非他命及16,200公克
    氯假麻黃素（見法務部調查局92年9 月1 日調科壹字第0926
    2610840 號函），所需鹽酸麻黃素，若以產率8 成計，約需
    59,426公克之鹽酸麻黃素即約59.5公斤鹽酸麻黃素（計算方
    式：1.30,102.88 公克（實際生成之甲基安非他命即扣案成
    品）除以0.8 （產率8 成）＝37,628.6公克（理論上生成之
    甲基安非他命）。37,628.6 公克乘以1,000再除以920.7 ＝
    40,869.56 公克（所需鹽酸麻黃素重量）。2.16,200公克（
    實際生成之氯假麻黃素重量即扣案甲基安非他命半成品）除
    以0.8 （產率8 成）＝20,250公克（理論上生成之氯假麻黃
    素）。20,250乘以1,000 再除以1,091.2 ＝18,557.56 公克
    。3.40,869.56 加18,557.56 ＝59,427.12 公克，約59.5公
    斤）；若以產率7 成計，約需67,915公克之鹽酸麻黃素即約
    67.9公斤鹽酸麻黃素（計算方式同上）；若以證人所述雙方
    約定6 成產率計，約需鹽酸麻黃素79,235公克即約79.2公斤
    （計算方式同上）。又依證人所述，雙方係約定以鹽酸麻黃
    素總重量做為計算雙方分配甲基安非他命之基礎，而甲基安
    非他命1 公斤依證人丁○○於調查局所述約400,000 元，是
    以被告交付予證人丁○○多少鹽酸麻黃素，證人及被告必然
    詳細核對，並詳為記載，殊無含糊攏統，大略記載之可能。
    依證人所述被告於92年7 月10日交付50公斤鹽酸麻黃素以為
    製造甲基安非他命，然無論以調查局查察毒品經驗之7 成、
    8 成產率或證人所述雙方約定6 成產率計算，扣案之甲基安
    非他命成品及半成品，縱使以需求鹽酸麻黃素最少之8 成產
    率為基礎亦須59.5公斤，才能製造扣案之甲基安非他命成品
    及半成品，若依證人所述原料真係被告提供，則本次製造甲
    基安非他命，被告當時至少多交付予證人丁○○9.5 公斤鹽
    酸麻黃素（若以產率7 成計算則多交付17 .9 公斤、以產率
    6 成計算則多交付28.2公斤），而9.5 公斤之鹽酸麻黃素依
    證人所述雙方約定產率6 成計算，被告原應可多得4.275 公
    斤甲基安非他命，共計約1,800,000 元，是本次被告至少損
    失1,800,000 元，此一情況於製毒此一秤斤論兩，斤斤計較
    之犯行實屬不可能，是證人丁○○就被告提供50公斤鹽酸麻
    黃素所述顯然與事實不符，而難採為證據。
  (二)證人乙○○94年3 月30日於本院審理時，就其為何於檢察官
    訊問時指證黃董乙節（提示92偵18623 卷第90頁以下92年9
    月9 日下午5 時整檢察官訊問筆錄並告以要旨）證稱：是丁○○跟伊說，只要抓到就說是黃董，剩下就隨便講，事實上
    沒有黃董這個人等語。證人丁○○對此92年9 月9 日於檢察
    官訊問則稱：當初是為了隱瞞被告的身分，才說黃董是貨主
    等語。經查：
  1.證人丁○○92年7 月19日於調查局時先係陳述：伊本身具有
    安非他命製造技術，因童達銘於92年7 月15日，告知安非他
    命製造不順，才前往高雄縣鳥松鄉○○村○○路400 巷60弄
    1 號工廠幫忙設法改善，之後便多次進出該處工廠指導乙○○製造安非他命，至於該工廠是由何人出面承租，伊並不清
    楚；曾聽乙○○提起，幕後老闆是一位黃姓男子，安非他命
    之原料及工具都係黃姓男子提供的，該黃姓男子資料及長相
    伊並不清楚等語。同日移送檢察官複訊時陳述：92年7 月15
    日開始在高雄縣鳥松鄉○○村○○路400 巷60弄1 號工廠製
    造，共有三人，是因為乙○○不會製造，請伊提供技術，陳
    兆流則係在現場搬東西；製作之工具及原料要問乙○○，因
    為伊到現場時，東西都已經在那邊，聽乙○○說好像一位姓
    黃的是幕後老闆等語。是於調查局查獲高雄縣鳥松鄉○○村
    ○○路400 巷60弄1 號工廠後，依據證人所述本案共有伊及
    乙○○、陳兆流及幕後老闆黃董共4 人。嗣調查局依92年7
    月19日在證人高雄市○○○ 路939 號6 樓之1 房屋內查扣之
    屏東縣三地門房屋租賃契約書，循線得知證人所承租三地門
    工廠內亦有製造甲基安非他命之器具及化學藥品後，於92年
    8 月8 日詢問證人丁○○三地門工廠，伊稱：三地門之工寮
    ，原係「阿賢」要伊幫忙製造安非他命而租用，後因二人對
    於成品完成後如何拆帳意見不合，伊遂退出，不再參與，並
    將鑰匙交給「阿賢」，其後「阿賢」有無製造安非他命，伊
    不清楚等語；於92年8 月12日詢問時，亦稱：三地門部分，
    係透過董群能介紹而認識「阿賢」，並洽談製造安非他命事
    宜，談完後，當晚「阿賢」通知伊在屏東縣三地門已尋妥適
    當地點設立工廠，要伊出面承租，後因伊只答應製造安毒技
    術方面指導，條件談不攏而作罷，至於調查局所查獲之安非
    他命成品及半成品係「黃董」所有等語，再參92年8 月12日
    證人丁○○於檢察官訊問時稱：第一階段工廠在三地門，工
    廠係由伊承租，共有伊及乙○○參與，18號當天才找陳兆流
    幫忙等語。是於調查局查獲三地門伊所承租工廠內亦有製造
    甲基安非他命證據後，證人丁○○隨即供出阿賢即被告，並
    表示該工廠係阿賢即被告要伊承租用以製造安非他命之用，
    但因條件談不攏雙方並未合作，而在供出「阿賢」即被告之
    情況下，仍稱毒品是黃董的，製造毒品者只有伊與乙○○、
    陳兆流等語。是被告於未供出阿賢係共犯之前，即已提供三
    地門工廠原係阿賢即被告承租用以製造安非他命，但雙方未
    繼續合作之線索與調查局，調查人員又據房東王本吉之供述
    知悉該地點有製造安非他命原料及工具，依常理判斷，此時
    調查局定當懷疑阿賢即被告亦可能涉犯製造甲基安非他命犯
    行，是依據證人丁○○其時之說詞，被告已然為調查局所欲
    調查之製毒對象，證人丁○○所述為隱瞞被告身分始虛構黃
    董此人之證述，實不可採。
  2.再觀諸證人乙○○92年7 月19日初查獲時於檢察官訊問時供
    稱：伊是受僱黃董，只有替黃董租倉庫及搬東西。都是黃董
    與伊聯絡，黃董拿手機與三張晶片給伊，以便指示做事，扣
    案之工具及原料都是黃董的等語；92年8 月5 日於調查局詢
    問時亦稱：92年7 月14日下午接受「黃董」指示，於7 月15
    日凌晨駕駛租用轎車，抵達屏東縣山地門偏僻處所搬運兩大
    袋「粗胚」，重約50公斤。從5 月底迄查獲為止，接受「黃
    董」指示前往三地門「三教寶宮」寺廟前停車場，共計7 、
    8 次，大多是載運桶裝化學要藥品等語，。92年8 月12日於
    調查局則陳述依照黃董指示租屋之經過。同日於檢察官訊問
    時則稱：伊不想再欺騙，事實上並無黃董此人，是丁○○要
    伊如此說。錢是丁○○交給伊，渠等被查獲前，丁○○交代
    說被查獲就推說黃董這個人。依證人乙○○上述證詞，比對
    證人乙○○於本院審理時所述，晶片及電話皆係丁○○給伊
    ，伊接受丁○○指示承租房屋及載運東西等語，則92年8 月
    12日於證人乙○○向檢察官表明欲坦承犯行後，證人乙○○
    所述黃董應即係指丁○○，且本件涉案相關人員亦僅有丁○○、陳兆流三人，此可由當日檢察官訊問是否還有何意見，
    乙○○稱沒有其他意見等語，而得確認。然乙○○於該日表
    明錢等皆係丁○○提供，黃董此人係丁○○要伊如此說後，
    證人丁○○於92年8 月29日提出被告為幕後老板乙情，時隔
    約10天後之92年9 月9 日，證人乙○○始於調查局證稱：應
    該是綽號阿獻男子為幕後老闆，丁○○多次指派伊至特定地
    點載運原料、器具，都是阿獻在指定地點等候，並將物品交
    給伊。然衡諸證人乙○○92年8 月12日於檢察官詢問時，表
    明不欲再就案情為欺騙之情形下，何以當日檢察官訊問時不
    供出幕後老闆係被告，而遲至丁○○供出被告之後，始於將
    近1 個月之後再提出被告係幕後老闆之說法，此一指證是否
    可信，實屬可疑。再輔以丁○○所述，推給黃董係為隱瞞被
    告身分之說詞與事實不合業如上述，被告所辯丁○○、乙○○可能懷疑係其向調查局檢舉，才會誣指伊共同製造甲基安
    非他命等語非虛，對照證人丁○○、乙○○於本件製造甲基
    安非他命犯行，遭查獲之92年7 月19日至同年8 月29日此一
    期間，於調查局詢問及檢察官偵訊中，縱提及被告亦表明被
    告與本件製造甲基安非他命犯行無涉，嗣於同年8 月12日檢
    察官訊問時，證人丁○○陳述希望能夠因提供幕後金主而獲
    得減刑後，於同月29日證人丁○○始於調查局詢問中指證被
    告共同製造甲基安非他命，證人乙○○於同年9 月9 日亦指
    證被告為幕後金主乙節，除渠等說詞前後矛盾有如前述外，
    依據證人丁○○所述係透過董群能介紹而認識被告，與被告
    係第1 次合作，則證人二人與被告關係非深，並無任何為其
    掩飾犯行之理，何以為調查人員查獲之初，均未表明希望因
    供出幕後金主而獲致減刑，遲至遭查獲月餘之後，始提出此
    一要求，益證被告上揭所辯證人丁○○、乙○○懷疑係其向
    調查局檢舉，才會誣指伊共同製造甲基安非他命等語尚非不
    可採。
  綜(一)、(二)所述，證人丁○○及乙○○就指證被告共同製造甲基
  安非他命之上開證詞，就(一)１、２階段部分，依渠等所述多有
  矛盾並與常情有違，且未提出任何證據以資佐證；就(一)３、４
  階段部分雖以支票存根2 紙及扣案甲基安非他命成品及半成品
  為證，然支票存根之不足作為對被告不利之認定；扣案證物所
  需之鹽酸麻黃素重量與證人所述相差甚鉅，均有如上述，是綜
  合證人丁○○、乙○○所為4 階段之供述，及其指證被告為本
  案共犯之過程，渠等所為證詞顯不足逕採為不利被告有罪之認
  定。
  (三)至扣案之液態物體及結晶體經送驗結果雖檢出係甲基安非命
    及氯假麻黃素，有法務部調查局92.9.1日調科壹字第092626
    10840 號檢驗通知書1 紙可稽，並有扣案之氯假麻黃素3 包
    、冰箱2 台、反應器1 台、脫水機1 、電風扇1 台、垃圾桶
    15只、壓力罐4 個、鋼鍋5 個、真空馬達3 台、磅秤2 台、
    瓦斯爐具2 台、瓦斯桶2 台、塑膠漏斗2 個、陶瓷濾瓶1 只
    、玻璃濾瓶1 個、勺子2 個、量桶1 個、濾布1 袋、氫氣瓶
    3 瓶、配料藥品42瓶、攪拌棒1 支、溫度計2 支、試紙3盒
    、濾紙2 盒、食鹽6 包、活性炭2 包、防毒面具1 個等製造
    甲基安非他命用之器具，然該等扣案物及鑑定報告，僅足以
    證明為警查扣如上所示之工具，確屬製造第二級毒品甲基安
    非他命所用之物並已製成甲基安非他命成品及半成品，而在
    本案無其他證據足資佐證被告確有交付製製造器具及鹽酸麻
    黃素之事實，自非得據而推論被告即有參與製造毒品之犯意
    聯絡或行為分擔。
  (四)末查依據證人丁○○之供述，本件製造第2 級毒品甲基安非
    他命犯行，被告是否共同參與製造，董群能實居關鍵地位，
    然證人丁○○僅知其姓名，未能提供年齡、地址等聯絡方式
    供本院傳喚董群能作證，而經本院以93年7 月12日雄院貴刑
    辰93重訴58字第30539 號函通知檢察官提供董群能年籍資料
    ，惟仍為查知其明確年籍、所在，致無法本院審理時出庭作
    證，揆諸首揭最高法院92年台上字第128 號判例意旨，本院
    自當僅憑卷內所存證據綜合判斷，附此指明。
四、綜上所述，依公訴人所舉對被告不利之證據，尚未達到通常
    一般人均不致有所懷疑，得確信其為真實之程度，而有合理
    之懷疑存在，本院無從形成被告共同製造第2 級毒品甲基安
    非他命有罪之確信。此外，公訴人復無法舉證其他積極證據
    足以證明被告有何公訴意旨所指製造第2 級毒品甲基安非他
    命之犯行，參照前揭判例意旨，自屬不能證明被告犯罪，依
    法應為無罪之諭知。
據上論斷，應依刑事訴訟法第301 條第1 項，判決如主文。
本案經檢察官丙○○到庭執行職務。
中　　華　　民　　國　　94　　年　　4 　　月　　27　　日
           刑事第十五庭  審判長 法  官  莊松泉
                                法  官  林永村
                                法  官  林揚奇
以上正本證明與原本無異。
如不服本判決，應於判決送達後10日內，向本院提出上訴狀。
中　　華　　民　　國　　94　　年　　4 　　月　　27　　日
                                書記官  于耀文
